# 请教陈版：合并内关联方票据结算问题

提问人：跨度防护 时间：2018-04-21 15:56:01
案例：甲乙为合并范围内的两家公司，甲向乙销售产品开具银行承兑汇票，账面记录“应付票据-乙”，乙收到票据后，期末已背书给第三方，期末无应收票据甲。请教陈版:这种情况下，合并报表需要抵消吗？该如何抵消？

回答人：chenyiwei
这种情况下，因为期末该票据由外部第三方持有，所以应体现为对外部第三方的负债，仍列报在“应付票据”中。

提问人：跨度防护 时间：2018-04-21 22:07:00
如果属于第三方的负债，那应付票据的二级明细应该从合并内公司调整为第三方了吧

回答人：chenyiwei
实际上是不可能落实到当前的持票人的，只能通过内部对账获知B已将票据背书转让。